臺灣花蓮地方法院民事簡易判決  
111年度花簡字第324號
原      告  兆豐產物保險股份有限公司

法定代理人  梁正德
訴訟代理人  謝宇森
複代理人    薛懿廷
被      告  黃志君
上列當事人間請求侵權行為損害賠償(交通)事件，本院於民國11
1年9月7日言詞辯論終結，判決如下：
    主  文
一、被告應給付原告新臺幣(下同)837,651元，及自民國111年7
    月31日起至清償日止，按年息百分之5計算之利息。
二、訴訟費用9,140元由被告負擔。
三、本判決得假執行。
    事 實 及 理 由
一、原告訴之聲明如主文第1項所示(遲延利息請求自起訴狀繕本
    送達翌日即111年7月31日起算；卷77頁)。主張：被告駕照
    經吊銷為無照駕駛，於110年1月15日下午12時20分許，駕駛
    原告承保之車號00-0000號自用小貨車，行經花蓮市○○路00
    號前時，因起駛未注意其他車輛並讓行進中車輛先行之過失
    ，撞擊陳信宇騎乘之車號000-0000號機車造成其體傷殘，依
    鑑定書被告是完全肇責。事故發生後，原告依保險契約之約
    定賠付837,651元。被告違反道路交通管理處罰條例第21條
    規定，原告得依強制汽車責任保險法第29條第1項第5款規定
    對被告為請求。
二、被告答辯聲明請求駁回原告之訴，辯稱：我與陳信宇間的民
    事訴訟還在上訴，過失比例尚未判斷，車禍原因他車子並沒
    有撞到我，他是滑行，他騎很快，騎在路中間，他應該負肇
    事責任比例。我是酒駕被吊銷駕照。
三、本院之判斷：
(一)原告主張之事實，已據其提出查核單、診斷證明書、醫療費
    用收據、強制汽車責任保險傷害醫療給付費用明細檢核表、
    道路交通事故當事人登記聯單、道路交通事故現場圖、交通
    部公路總局臺北區監理所花東區車輛行車事故鑑定會鑑定意
    見書、車險理賠計算書等為證(卷19至49頁)，並經調閱被告
    涉犯過失傷害之刑事卷宗(本院110年度交易字第144號)，有
    車禍事故資料、花蓮慈濟醫院病情說明書等可憑；被告亦因
    犯過失傷害致人重傷罪，經判處有期徒刑五月，得易科罰金
    ，有刑事判決足佐(卷91至93頁)，是上開事實堪信為真實。
    本件車禍事故之發生，是因為被告駕車在花蓮市○○路00號前
    路邊停車格起駛前，疏未注意前後左右之車輛，未讓行進中
    之陳信宇騎乘之機車先行(違反道路交通安全規則第89條第1
    項第7款)，被告顯有過失，且與陳信宇因而受有右骨盆骨折
    及雙側舟狀骨骨折、右側顏面骨骨折、右側腎臟重度撕裂傷
    、肝臟撕裂傷、右側頭皮撕裂傷、左膝後十字韌帶斷裂之重
    傷害，有相當因果關係，被告應負全部之過失責任，應堪認
    定。
(二)按被保險人駕駛執照業經吊銷、註銷仍駕駛小型車，致被保
    險汽車發生汽車交通事故者，保險人仍應依本法規定負保險
    給付之責，但得在給付金額範圍內，代位行使請求權人對被
    保險人之請求權，強制汽車責任保險法第29條第1項第5款定
    有明文。強制汽車責任保險法所稱被保險人，指經保險人承
    保之要保人及經該要保人同意使用或管理被保險汽車之人，
    同法第9條第2項有明定。再按因故意或過失，不法侵害他人
    之權利者，負損害賠償責任，民法第184條第1項前段規定甚
    明。查被告所駕駛之車號00-0000號自用小貨車經向原告投
    保強制汽車責任保險，而被告之駕照已經吊銷(卷81頁)，違
    反道路交通管理處罰條例第21條第1項第4款規定而駕車肇事
    ，致陳信宇受有前開傷害，原告已依保險契約約定，給付醫
    療、失能給付合計837,651元，原告自得依前開規定，於給
    付之保險金額範圍內，向被告求償。
四、從而，原告依強制汽車責任險保險法第29條第1項第5款規定
    請求如主文第1項所示，為有理由，應予准許，並依民事訴
    訟法第389條第1項第3款規定依職權宣告假執行，暨核定訴
    訟費用為第一審裁判費9,140元。
中　　華　　民　　國　　111 　年　　9 　　月　　30　　日
                        臺灣花蓮地方法院花蓮簡易庭
                              法  官  楊碧惠
以上正本係照原本作成。
如不服本判決，應於送達後20日內，向本院提出上訴狀並表明上
 訴理由(均須按他造當事人之人數附繕本並繳納上訴裁判費)。 
如委任律師提起上訴者，亦應一併繳納上訴審裁判費。
中　　華　　民　　國　　111 　年　　9 　　月　　30　　日
                              書記官  吳琬婷